【裁判字號】    98,易,407
【裁判日期】    980410
【裁判案由】    傷害
【裁判全文】
臺灣臺北地方法院刑事判決               98年度易字第407號
公  訴  人  臺灣臺北地方法院檢察署檢察官
被      告  乙○○
上列被告因傷害案件，經檢察官提起公訴（98年度偵字第1325號）
，本院判決如下：
    主  文
乙○○犯傷害罪，處有期徒刑捌月。
    事  實
一、乙○○於民國97年8月20日12時許，在臺北市○○○路10號
    前人行道上步行時，與路過之行人甲○○發生肢體碰撞，竟
    基於傷害他人身體犯意，憤而出手以拳頭毆打甲○○頭部，
    致使甲○○受有左額撕裂傷2＋1.5公分、左眼眼皮下瘀傷5
    ×4.3公分、右眼皮下瘀傷於右眼下方4×1.3公分、右眼內
    上側1.5×0.5公分、雙眼眼角間1.7×1.3公分等外傷，並致
    左眼眼球挫傷、左眼外傷性視神經病變、左眼外傷性虹膜炎
    、左眼結膜下出血、雙眼眼皮下瘀傷等傷害。
二、案經甲○○訴由臺北市政府警察局萬華分局移送臺灣臺北地
    方法院檢察署檢察官偵查起訴。
    理  由
一、訊據被告乙○○固坦承於上開時地有出手毆打告訴人甲○○
    ，並致甲○○受有上開傷害之事實不諱，惟矢口否認犯傷害
    罪，辯稱：因伊剛從銀行領了10萬元出來，甲○○在路上忽
    然叫住他，伊不理他，甲○○就出手抓他衣領，伊以為甲○
    ○要搶伊錢，為了正當防衛才出手毆打甲○○，伊不是故意
    要傷害甲○○的云云。
二、經查：
  (一)被告於上開時有出手毆打告訴人甲○○，並致告訴人之身體
    受有如事實欄所述之傷害等事實，業據告訴人甲○○於偵查
    及本院審理時指證明確，證人甲○○於本院審理時證稱：「
    （97年8月20日中午12點被被告毆打的經過？）我在西寧南
    路十號前行走不小心碰到乙○○，因為我之前腳有開刀，當
    天又喝酒，不是故意碰到他的，他和我都沒有跌倒只是碰撞
    了一下，我還來不及對他說抱歉，他就一拳揮過來打中我的
    左眼，他是突然的，我都來不及閃避，他一打下去我的眼睛
    就馬上流血，他應該打的非常大力，我被打了就暈倒了。…
    我不知道被告那天剛從銀行領錢出來，…（你在碰到他以前
    ，是不是當天就有看過他？）沒有，那天是中午我要去吃飯
    ，是剛好路邊碰到被告的。…（他說他以為你要搶他的錢，
    你有何意見？）不可能的事，我又不知道他去銀行領錢，當
    天是普渡，我是市場的會長，要拜拜，我正要去主持，不小
    心擦撞到被告，就被他揍。…我當天都沒有打被告」等語。
    復有告訴人所提台北市立聯合醫院中興院區診斷證明書2份
    、受傷照片2張等在卷可稽（見他字偵卷第3、5頁）。
  (二)被告雖辯稱：因為當時剛從銀行領錢出來，告訴人在路上無
    故與伊拉扯，以為告訴人要搶伊錢，且告訴人也有打伊，伊
    才出手較重打他，伊應是正當防衛云云，並提出其父裴木榮
    所有新光銀行帳戶之取款憑條、交易資料明細、被告受有頭
    部外傷之診斷證明書等件為證。惟查：被告上開所辯，均為
    告訴人於本院作證時所否認，已如上述，被告所為上開辯解
    ，是否真實，即非無疑。而衡情本案發生時間係97年8月20
    日中午12時許，地點又係在臺北市○○○路10號前之熱鬧市
    區，且無證據證明告訴人有知悉被告甫自銀行領款出來，告
    訴人焉有無故於光天化日之下、人來人往之處打劫被告？被
    告空言所指告訴人要搶伊錢一節，應非事實。再依被告所提
    診斷證明書所載（見本院卷第24頁），被告雖於97年8月20
    日因頭部外傷有至台北市立聯合醫院中興院區急診，惟依其
    傷勢觀之，並非嚴重，有可能係被告於毆打告訴人過程中，
    因告訴人抵擋所致，尚難以此即謂係告訴人先出手毆打被告
    ，況即使渠等二人於爭執過程中，告訴人有出手毆打被告，
    然被告僅受有如此輕微傷勢，其逕自離去即可，竟出重手毆
    打告訴人頭部，致告訴人受有上開嚴重傷勢，顯然被告係出
    於傷害告訴人身體之犯意而為甚明，被告猶辯稱係正當防衛
    云云，乃脫罪卸責之詞，不足憑採。
  (三)綜上所述，被告所辯並不足採，本件事證已臻明確，被告犯
    行堪以認定，應依法論科
三、核被告所為係犯刑法第277條第1項之傷害罪。爰審酌被告品
    行，僅因行走擦撞糾紛竟出重手傷人、所為實屬非是，且犯
    後均不坦承犯行，未見悔意，併其犯罪之動機、目的、被害
    人所受傷勢嚴重及犯後態度等一切情狀，量處如主文所示之
    刑。
據上論斷，應依刑事訴訟法第299條第1項前段，刑法第277條第1
項，刑法施行法第1條之1，判決如主文。
本案經檢察官許鈺茹到庭執行職務
中     華    民    國    98    年    4    月    10    日
                  刑事第十五庭  法  官  孫惠琳
上正本證明與原本無異。
如不服本判決應於收受送達後10日內向本院提出上訴書狀，並應
敘述具體理由；其未敘述上訴理由者，應於上訴期間屆滿後20日
內向本院補提理由書（均須按他造當事人之人數附繕本）「切勿
逕送上級法院」。告訴人或被害人如對於本判決不服者，應具備
理由請求檢察官上訴，其上訴期間之計算係以檢察官收受判決正
本之日期為準。
                                書記官  郭錦賢
中     華    民    國    98    年    4    月    10    日
中華民國刑法第277條
（普通傷害罪）
傷害人之身體或健康者，處3年以下有期徒刑、拘役或1千元以下
罰金。
犯前項之罪因而致人於死者，處無期徒刑或7年以上有期徒刑；
致重傷者，處3年以上10年以下有期徒刑。


司法院資訊處製作；財團法人民間司法改革基金會備份。
